【裁判字號】    89,易,2510
【裁判日期】    890628
【裁判案由】    傷害等
【裁判全文】
臺灣高雄地方法院刑事判決                        八十九年度易字第二五一號
    公  訴  人  臺灣高雄地方法院檢察署檢察官
    被      告  甲○○
    被      告  乙○○
右列被告因傷害等案件，經檢察官提起公訴（八十九年度偵字第二五一○號），本院
判決如左：
    主  文
乙○○以加害生命之事，恐嚇他人，致生危害於安全，處拘役拾日。如易科罰金，以
參佰元折算壹日。其餘被訴毀損部份公訴不受理。
甲○○公訴不受理。
    事  實
一、乙○○與其弟甲○○平日即毗鄰而居，然感情不睦，常生爭執，八十八年十二月
    七日二十一時許，乙○○酒後，又至高雄縣旗山鎮○○路二十三巷二號甲○○之
    住處，向當時正在客廳之甲○○夫婦及甲○○之三名子女恐嚇，揚言要殺死甲○
    ○全家，致甲○○夫婦及子女等人心生畏懼。
二、案經甲○○訴由高雄縣警察局旗山分局移送台灣高雄地方法院檢察署檢察官偵查
    起訴。
    理  由
壹：被告乙○○有罪部份
一、訊據被告乙○○固不諱言確曾於前揭時間前往甲○○住處，並與甲○○發生打架
    之事實，惟矢口否認有何恐嚇犯行，辯稱：伊並未說要殺死甲○○全家云云。惟
    查，右揭恐嚇事實，已迭據告訴人甲○○於警訊及偵查中指陳：被告確曾揚言要
    殺死其全家明確。核與被告之母丙○○○於警訊及偵查中証述之情節相符。按丙
    ○○○乃被告與告訴人二人之母，其對告訴人與被告之一縱可能有偏愛，亦應無
    構詞誣陷同為其子之被告之可能。其証詞應有可信。綜上所述，被告所辯應非可
    採。被告乙○○恐嚇犯行應堪認定。
二、核被告乙○○所為係犯刑法第三百零五條恐嚇罪。
    。爰審酌被告於八十五年九月二十七日曾因傷害罪，經台灣高等法院高雄分院判
    處有期徒刑七月，緩刑四年確定，有台灣高等法院被告全國前案紀錄表一份在卷
    可參，其於緩刑期間再以言詞恐嚇他人，犯後又一再飾詞卸責，態度不佳，原不
    宜輕處其刑，然其單純以言語為恐嚇手段，危害尚非重大，且已當庭與告訴人甲
    ○○達成和解等一切情狀，量處如主文所示之刑，並諭知如易科罰金之折算標準
貳：公訴不受理部份
一、乙○○被訴毀損及甲○○被訴傷害部份之公訴意旨均引用起訴書（如附件）。
二、按告訴乃論之罪，告訴人於第一審辯論終結前，得撤回其告訴，法院對該案件應
    諭知不受理之判決，刑事訴訟法第二百三十八條第一項及第三百零三條第三款定
    有明文。本件公訴意旨所指被告甲○○傷害部份及被告乙○○毀損部份，分別核
    犯刑法第二百七十七條第一項、第三百五十四條之罪。依同法第二百八十七條前
    段、第三百五十七條之規定，均屬告訴乃論之罪。茲據告訴人甲○○、乙○○於
    本院審理中，分別就所告訴之犯行撤回告訴。揆諸前開說明，爰不經言詞辯論，
    逕為諭知不受理之判決。
據上論斷，應依刑事訴訟法第二百九十九條第一項前段、第三百零三條第三款、第三
百零七條，刑法第三百零五條、第四十一條，罰金罰鍰提高標準條例第一條前段、第
二條判決如主文。
本案恐嚇部份經檢察官楊慶瑞到庭執行職務。
中    華    民    國    八十九    年      六      月    二十八      日
                                  臺灣高雄地方法院刑事第七庭
                                      法  官  蔡  國  卿
右正本證明與原本無異。
如不服本判決，應於判決送達後十日內，向本院提出上訴狀。
                                      書記官  邱  靜  銘
中    華    民    國    八十九     年      六     月      三十      日
附錄本判決論罪之法條
刑法第三百零五條：
以加害生命、身體、自由、名譽、財產之事恐嚇他人，致生危害於安全者，處二年以
下有期徒刑、拘役或三百元以下罰金。


司法院資訊處製作；財團法人民間司法改革基金會備份。
